臺灣宜蘭地方法院刑事判決　　　　　　　96年度交易字第77號
公　訴　人　臺灣宜蘭地方法院檢察署檢察官
被　　　告　甲○○
上列被告因公共危險案件，經檢察官提起公訴（96年度偵字第27
70號），嗣於本院準備程序進行中，被告先就被訴事實為有罪之
陳述，經裁定進行簡式審判程序，本院判決如下：
    主  文
甲○○服用酒類，不能安全駕駛動力交通工具而駕駛，處拘役伍
拾日，如易科罰金，以新臺幣壹仟元折算壹日。緩刑貳年，並應
向公庫支付新臺幣參萬伍仟元。
    事  實
一、甲○○明知服用酒類已達不能安全駕駛動力交通工具之程度
    時，不得駕駛動力交通工具，竟於民國96年7月4日下午1、2
    時許，在宜蘭縣蘇澳鎮○○路74巷2號冷凍工廠內飲用38度
    金門高粱酒半瓶，且於酒後注意力、反應力、判斷力及行為
    控制力減低，已無安全駕駛動力交通工具能力之狀況下，仍
    執意於同日晚上7時10分許，駕駛車牌號碼IQ─6210號自小
    客車，沿宜蘭縣蘇澳鎮○○路行駛，嗣於同日晚上7時40分
    許，行經該路段286號前時，因對於執行交通稽查勤務員警
    之指揮反應遲緩，而為員警攔檢，員警發現其身上有酒氣，
    遂於同日晚上7時46分許，對其實施酒精濃度測試，測得其
    呼氣中所含酒精濃度已高達每公升0.57毫克，且其於進行同
    心圓測試時，所繪製之同心圓亦有扭曲及頭尾未能相合之情
    況，顯已不能安全駕駛動力交通工具。
二、案經宜蘭縣警察局蘇澳分局報請臺灣宜蘭地方法院檢察署檢
    察官偵查起訴，嗣於本院準備程序進行中，被告先就被訴事
    實為有罪之陳述，經裁定進行簡式審判程序。
    理  由
一、上揭犯罪事實，業據被告甲○○於本院審理時坦承不諱，且
    有刑法第185條之3案件同心圓測試紀錄表、刑法第185條之3
    案件測試觀察紀錄表、酒精測定紀錄表、舉發違反道路交通
    管理事件通知單各一件在卷可稽。其次，本件被告係因於駕
    車過程中，對於執行交通稽查勤務員警之指揮反應遲緩，而
    為員警攔檢，嗣員警發現其身上有酒氣，遂對其實施酒精濃
    度測試，測得其呼氣中所含酒精濃度已高達每公升0.57毫克
    ，且被告於進行同心圓測試時，所繪製之同心圓亦有扭曲及
    頭尾未能相合之情況，足見被告確實已因飲用酒類而導致注
    意力、反應力、判斷力及行為控制力下降，而不具安全駕車
    之能力。綜上，足徵被告首揭自白確與事實相符，本件事證
    已臻明確，被告之犯行堪予認定，應依法論科。
二、核被告所為，係犯刑法第185條之3服用酒類，不能安全駕駛
    動力交通工具而駕駛罪。爰審酌被告之品行、智識程度；刑
    法增訂第185條之3服用酒類，不能安全駕駛動力交通工具而
    駕駛罪之立法目的，乃在促使駕駛人保持清晰、正常之判斷
    、反應能力，減低交通事故之發生，以保障整體用路人之生
    命、身體、財產法益，然被告之所為，除無視交通安全規則
    所科予之注意義務外，更嚴重悖離上開法條之立法政策目的
    ，情節匪淺；被告犯後已坦承犯行，態度尚佳等一切情狀，
    量處如主文所示之刑，並諭知易科罰金之折算標準，以資警
    懲。末查，被告前未曾因故意犯罪受有期徒刑以上刑之宣告
    ，有臺灣高等法院被告前案紀錄表一件在卷可稽，其因一時
    失慮，致罹刑章，經此審理教訓後，當知警惕而無再犯之虞
    ，故本院認為所宣告之刑以暫不執行為適當，爰併予宣告緩
    刑二年，惟為確實督促被告修復其對法秩序之破壞，使被告
    能有正確法律觀念，且戒慎自己的行為，預防再犯，爰按被
    告所犯情節，依刑法第74條第2項第4款之規定，命被告應向
    公庫支付新臺幣三萬五千元（此部分得為民事強制執行名義
    ），以啟自新。
據上論斷，應依刑事訴訟法第284條之1、第273條之1第1項、第2
99條第1項前段，刑法第185條之3、第41條第1項前段、第74條第
1項第1款、第2項第4款，刑法施行法第1條之1，判決如主文。
本案經檢察官吳廣莉到庭執行職務。
中　　華　　民　　國　　96　　年　　9　　月　　13 　　日
                  刑事第三庭法  官  劉家祥
以上正本證明與原本無異。
如不服本判決應於收受本判決後10日內向本院提出上訴書狀，並
應敘述具體理由。若未敘述理由者，應於上訴期間屆滿後20日內
向本院補提理由書狀(均須按他造當事人之人數附繕本)。
                            書記官  邱淑秋
中　　華　　民　　國　　96　　年　　9 　　月　　14　　日
附錄本案論罪科刑法條全文：
刑法施行法第1條之1
中華民國九十四年一月七日刑法修正施行後，刑法分則編所定罰
金之貨幣單位為新臺幣。
九十四年一月七日刑法修正時，刑法分則編未修正之條文定有罰
金者，自九十四年一月七日刑法修正施行後，就其所定數額提高
為三十倍。但七十二年六月二十六日至九十四年一月七日新增或
修正之條文，就其所定數額提高為三倍。
刑法第185條之3（重大違背義務致交通危險罪）
服用毒品、麻醉藥品、酒類或其他相類之物，不能安全駕駛動力
交通工具而駕駛者，處1年以下有期徒刑、拘役或3萬元以下罰金
。
刑法第74條（緩刑要件）
受2年以下有期徒刑、拘役或罰金之宣告，而有下列情形之一，
認以暫不執行為適當者，得宣告2年以上5年以下之緩刑，其期間
自裁判確定之日起算：
一、未曾因故意犯罪受有期徒刑以上刑之宣告者。
二、前因故意犯罪受有期徒刑以上刑之宣告，執行完畢或赦免後
    ，5 年以內未曾因故意犯罪受有期徒刑以上刑之宣告者。
緩刑宣告，得斟酌情形，命犯罪行為人為下列各款事項：
一、向被害人道歉。
二、立悔過書。
三、向被害人支付相當數額之財產或非財產上之損害賠償。
四、向公庫支付一定之金額。
五、向指定之公益團體、地方自治團體或社區提供四十小時以上
    二百四十小時以下之義務勞務。
六、完成戒癮治療、精神治療、心理輔導或其他適當之處遇措施
    。
七、保護被害人安全之必要命令。
八、預防再犯所為之必要命令。
前項情形，應附記於判決書內。
第 2 項第 3 款、第 4 款得為民事強制執行名義。
緩刑之效力不及於從刑與保安處分之宣告。
